---
title: "Download dos casos de COVID-19 no Brasil (e no mundo)"
output: rmarkdown::html_vignette
vignette: >
  %\VignetteIndexEntry{coronabr}
  %\VignetteEngine{knitr::rmarkdown}
  %\VignetteEncoding{UTF-8}
---

```{r setup, include=FALSE}
knitr::opts_chunk$set(echo=TRUE, warning=FALSE)
```

## Para instalar o pacote

```{r install, eval=FALSE}
remotes::install_github("liibre/coronabr")
```

## Para carregar o pacote

```{r load}
library("coronabr")
```

## Dados do Brasil

### `get_corona_br()`
Use esta função para extrair os dados de boletins informativos e casos de COVID-19 no Brasil. Esses dados se encontram armazenados no portal: [O Brasil em dados libertos](https://brasil.io/). 

```{r get-br1, error=TRUE, message=FALSE}
# baixar os dados, salvando-os no objeto "dados1"
dados1 <- get_corona_br(by_uf = TRUE)
```


```{r data-br1}
# inspecionar "dados1": quais variáveis estão presentes neste conjunto de dados?
names(dados1)
```


```{r data-br2}
# inspecionar "dados1": qual é tamanho deste conjunto de dados? (Nr. de linhas e colunas)
dim(dados1)
```


```{r data-br3}
# inspecionar "dados1": ver o cabeçalho e primeiras linhas do conjunto de dados.
head(dados1)
```

### `get_corona_minsaude()`
Use esta função para extrair os dados do [Ministério da Saúde do Brasil](https://coronavirus.saude.gov.br/).

```{r get-br2, error=TRUE, message=FALSE}
# baixar os dados, salvando-os no objeto "dados2"
dados2 <- get_corona_minsaude()
```


```{r data-br4}
# inspecionar "dados2": quais variáveis?
names(dados2)
```


```{r data-br5}
# inspecionar "dados2": dimensões do conjunto de dados
dim(dados2)
```


```{r data-br6}
# inspecionar "dados2": cabeçalho e primeiras linhas
head(dados2)
```


## Dados mundiais
Os dados mundiais são provenientes do *Center for Systems Science and Engineering* da Universidade Johns Hopkins (EUA), que estão armazenados no repositório público online [COVID-19]( https://github.com/CSSEGISandData/COVID-19)


```{r get-jhu, message=FALSE}
# baixar os dados, salvando-os no objeto "dados_mundiais"
dados_mundiais <- get_corona_jhu()
```


```{r data-jhu}
# inspecionar "dados_mundiais": cabeçalho e primeiras linhas
head(dados_mundiais)
```

## Nota

Ao usar as funções exemplificadas acima, arquivos de texto contendo os dados (e informações de acesso; metadados) de COVID são também automaticamente salvos em uma pasta chamada "output", dentro do ambiente de trabalho.
