---
title: "Download dos casos de COVID-19 no Brasil"
output: rmarkdown::html_vignette
vignette: >
  %\VignetteIndexEntry{Download dos casos de COVID-19 no Brasil}
  %\VignetteEngine{knitr::rmarkdown}
  %\VignetteEncoding{UTF-8}
---

```{r setup, include=FALSE}
knitr::opts_chunk$set(echo = TRUE, warning = FALSE)
devtools::load_all()
```

## Para instalar o pacote

`remotes::install_github("liibre/coronabr")`

## Carregando o pacote

```{r load, eval = FALSE}
library(coronabr)
```

### Baixando os dados oficiais do Ministério de Saúde do Brasil

A função `get_corona_minsaude()` extrai os dados oficiais do Ministério da Saúde. 

```{r get-ms, error=TRUE}
dados_ms <- get_corona_minsaude()
```

#### Inspecionando os dados

```{r data-ms}
head(dados_ms)
```

### Baixando os dados apenas do Brasil, desde o Brasil I/O

Aqui está o exemplo usando a função `get_corona_br()` que extrai os dados do portal Brasil I/O
https://brasil.io/, usando a API contendo os boletins informativos e casos de COVID-19 no Brasil. 

```{r get-br, error=TRUE}
dados_br <- get_corona_br(by_uf = TRUE)
```

#### Inspecionando os dados

```{r data-br}
head(dados_br)
```

### Baixando os dados mundiais do portal de John Hopkins

```{r get-jhu}
dados_jhu <- get_corona_jhu()
```

#### Inspecionando os dados mundiais

```{r data-jhu}
head(dados_jhu)
```
