---
title: "Download dos casos de COVID-19 no Brasil - Minsaúde"
output: rmarkdown::html_vignette
vignette: >
  %\VignetteIndexEntry{minsaude}
  %\VignetteEngine{knitr::rmarkdown}
  %\VignetteEncoding{UTF-8}
---

```{r setup, include=FALSE}
knitr::opts_chunk$set(echo = TRUE, warning = FALSE)
devtools::load_all()
```

## Para instalar o pacote

`remotes::install_github("liibre/coronabr")`

## Carregando o pacote

```{r load, eval = FALSE}
library(coronabr)
```

### Baixando os dados oficiais do ministério da saúde

Aqui está o exemplo usando a função `get_corona_minsaude()` que extrai os dados do portal https://covid.saude.gov.br, usando o csv disponibilizado diariamente na página. 

Os dados podem ser procurados para todos os estados, ou para só um, ou para vários, usando o parâmetro uf e o código de duas letras de cada estado (ex. "PI")

```{r get-br, error=TRUE}
todos_estados <- get_corona_minsaude()
rj <- get_corona_minsaude(uf = "RJ")
sprj <- get_corona_minsaude(uf = c("SP", "RJ"))
```

### Inspecionando os dados

```{r data-br}
head(todos_estados)
head(rj)
unique(rj$sigla)
head(sprj)
unique(sprj$sigla)
```

### Plotando os dados de Minsaúde


```{r, fig.width= 6, fig.height=6}
plot_corona_minsaude(df = todos_estados,
                     log = FALSE,
                     tipo = "numero")
```

```{r, fig.width= 6, fig.height=6}
plot_corona_minsaude(df = todos_estados,
                     log = T,
                     tipo = "numero")
```

