---
title: "Visualização dos casos registrados de COVID-19 na América Latina"
output: rmarkdown::html_vignette
vignette: >
  %\VignetteIndexEntry{lac}
  %\VignetteEngine{knitr::rmarkdown}
  %\VignetteEncoding{UTF-8}
---

```{r setup, include=FALSE}
knitr::opts_chunk$set(echo = TRUE, message = FALSE, 
                      warning = FALSE, results = FALSE, 
                      comment = FALSE, 
                      fig.width = 6, 
                      fig.height = 6)
devtools::load_all()
library(tmap)
```

```{r pkgs, echo = FALSE}
library(coronabr)
library(tmap)
```

Para visualizar os dados em um mapa, vamos carregar o _shapefile_ do mundo do pacote **tmap** e selecionar os países da América Latina e Caribe. 

```{r shp}
# carregando o shapefile do mundo
data("World") # from tmap
# criando vetor com paises fora da latinoamerica e caribe (lac)
fora <- c("Canada", "United States", "Greenland")
# selecionando apenas paises lac
lac <- World[World$continent %in% c("South America", "North America")
             & !World$name %in% fora, ]

```

Agora vamos baixar a última atualização dos dados curados pela [*John Hopkins University*](https://github.com/CSSEGISandData/COVID-19).

```{r dados}
# baixando os dados de covid-19 para o mundo
dados_jhu <- get_corona_jhu()
# checando se todos paises lac entao em jhu
lac$name[!lac$name %in% dados_jhu$country_region]
# vamos alterar os nomes em lac para bater com jhu
lac$country_region <- as.character(lac$name)
lac$country_region[lac$country_region == "Dominican Rep."] <- "Dominican Republic"
# selecionando apenas países da lac
dados_lac <- dados_jhu[dados_jhu$country_region %in% lac$country_region, ]
# agregando dados por país
df_lac <- aggregate(confirmed ~ country_region, data = dados_lac, FUN = sum)
```

Para fazer visualizar os dados no mapa, precisamos juntar os dados de casos de COVID-19 na América Latina e Caribe com os dados do _shapefile_ para a região. 

```{r merge}
covid_lac <- merge(lac, df_lac, by = "country_region")
covid_lac$confirmed_per100k <- (covid_lac$confirmed/covid_lac$pop_est) * 100000
```

E agora sim, vamos visualizar os dados em um mapa dinâmico. 

```{r map, results = TRUE}
tmap_mode("view")
tm <- tm_shape(covid_lac) +
  tm_polygons("confirmed_per100k", 
              title = "Casos por 100 mil hab.", 
              breaks = c(0,
                         10,
                         15,
                         20,
                         40,
                         60, 
                         100,
                         200,
                         400,
                         500), 
              labels = c("0 a 10", 
                         "10 a 15",
                         "15 a 20",
                         "20 a 40",
                         "40 a 60",
                         "60 a 100",
                         "100 a 200",
                         "200 a 400",
                         ">400"
                         )) +
  tmap_style("col_blind")
tm

```
