---
title: "Visualización de casos registrados de COVID-19 en América Latina y el Caribe"
output: rmarkdown::html_vignette
vignette: >
  %\VignetteIndexEntry{lac_es}
  %\VignetteEngine{knitr::rmarkdown}
  %\VignetteEncoding{UTF-8}
---

```{r setup, include=FALSE}
knitr::opts_chunk$set(echo = TRUE, message = FALSE,
                      warning = FALSE, results = FALSE,
                      comment = FALSE,
                      fig.width = 6,
                      fig.height = 6)
```

```{r pkgs}
library(coronabr)
library(tmap)
```

Para ver los datos en un mapa, cargaremos el *shapefile* mundial desde el paquete **tmap** y seleccionaremos los países de América Latina y el Caribe.

```{r shp}
# carregando o shapefile do mundo
data("World") # from tmap
# criando vetor com paises fora da latinoamerica e caribe (lac)
fora <- c("Canada", "United States", "Greenland")
# selecionando apenas paises lac
lac <- World[World$continent %in% c("South America", "North America")
             & !World$name %in% fora, ]

```

Ahora descarguemos la última actualización de los datos curados por [*John Hopkins University*](https://github.com/CSSEGISandData/COVID-19).

```{r dados}
# baixando os dados de covid-19 para o mundo
dados_jhu <- get_corona_jhu()
# checando se todos paises lac entao em jhu
lac$name[!lac$name %in% dados_jhu$country_region]
# vamos alterar os nomes em lac para bater com jhu
lac$country_region <- as.character(lac$name)
lac$country_region[lac$country_region == "Dominican Rep."] <- "Dominican Republic"
# selecionando apenas países da lac
dados_lac <- dados_jhu[dados_jhu$country_region %in% lac$country_region, ]
```

Para mostrar los datos en el mapa, necesitamos combinar los datos de los casos de COVID-19 en América Latina y el Caribe con los datos del *shapefile* de la región.

```{r merge}
covid_lac <- merge(lac, dados_lac, by = "country_region")
covid_lac$confirmed_per100k <- covid_lac$confirmed/covid_lac$pop_est * 1000000
```

Y ahora, visualicemos los datos en un mapa dinámico.

```{r map, results = TRUE}
tmap_mode("view")
tm <- tm_shape(covid_lac) +
  tm_polygons("confirmed_per100k", 
              title = "Casos por 100 mil hab.", 
              breaks = c(0,
                         100,
                         150,
                         200,
                         400,
                         600, 
                         1000,
                         2000,
                         4000,
                         5000), 
              labels = c("0 a 100", 
                         "100 a 150",
                         "150 a 200",
                         "200 a 400",
                         "400 a 600",
                         "600 a 1000",
                         "1000 a 2000",
                         "2000 a 4000",
                         ">4000"
                         )) +
  tmap_style("col_blind")
tm
```

